臺灣臺中地方法院刑事判決　　　　　　　　　　　　九十四年度豐簡上字第九二號
　　上　訴　人
　　即　被　告　丙○○
右列上訴人因竊盜案件，不服本院豐原簡易庭九十三年度豐簡字第七七二號中華民國
九十三年十二月二十三日第一審簡易判決（聲請案號：臺灣臺中地方法院檢察署九十
三年度偵字第一三七六五號），提起上訴，本院管轄之第二審合議庭判決如左：
    主  文
上訴駁回。
    犯罪事實及理由
一、本案經本院合議庭審理結果，認第一審簡易判決之認事用法及量刑均無不當，應
    予維持，並引用臺灣臺中地方法院檢察署檢察官聲請簡易判決處刑書及本院第一
    審刑事簡易判決之事實、證據及理由（如附件所示）。
二、上訴人即被告上訴意旨雖以：上訴人因遭受敏督利及艾利風災，生計困難，一時
    失慮，致犯本件犯行，惟事後皆坦承犯行，犯後態度良好，且犯罪所生損害並非
    重大，原審判決量刑過重，請依刑法第五十七條、第五十九條之規定減輕其刑。
    又上訴人五年內未曾受有期徒刑以上之宣告，並請求宣告緩刑云云。惟按刑罰之
    量定，雖屬事實法院自由裁量之職權行使，然法院於審酌刑法第五十七條所列各
    款事由及一切情狀而為科刑輕重之裁量時，仍應於未逾越法定刑度之前提下，方
    得為之，本件上訴人所犯為刑法第三百二十一條第一項第五款之加重竊盜罪，其
    法定最輕本刑為有期徒刑六月，原審法院審酌第五十七條各款之規定，判處上訴
    人最低刑度六月，並諭知易科罰金之折算標準，自無從再依第五十七條之規定減
    輕，則上訴人主張依刑法第五十七條之規定減輕其刑，顯屬無據。至上訴人雖以
    其係遭受敏督利及艾利颱風，生計困難，方為本件犯行，而請求依刑法第五十九
    條之規定減輕其刑。惟上訴人係於九十三年七月三日為本件犯行，早在九十三年
    八月二十四日艾利颱風來襲之前，已難認上訴人為本件犯行係受該風災之影響，
    且刑法上之酌量減輕，必於犯罪之情狀可憫恕時，始得為之，此為刑法第五十九
    條所明定，上訴人雖為敏督利颱風之受災戶，然考其為本件犯行，係利用告訴人
    甲○○同遭敏督利颱風侵襲，逃離住所避難之際所為，且上訴人於警、偵訊時均
    坦承為本件犯行前，即已知悉告訴人之夫亦因該風災而罹難，上訴人卻仍為本件
    竊盜犯行，則實難認上訴人犯罪之情狀，有可憫恕之情形，而得依刑法第五十九
    條之規定，酌量減輕其刑。另緩刑之立法目的原為防止短期自由刑之弊，並獎勵
    犯人遷善而設，然上訴人前曾於九十一年間因犯竊盜罪，經本院豐原簡易庭判處
    拘役二十日，並於九十二年三月二十七日易科罰金執行完畢，有臺灣高等法院被
    告全國前案紀錄表在卷可稽，仍不知悔改，再為本件之竊盜犯行，顯見其未能因
    刑罰之宣告而策其自新，並有再犯之虞，從而本院認本案刑之宣告，並無以暫不
    執行為適當之理由，原審量處上訴人有期徒刑六月，並諭知易科罰金之折算標準
    ，且未為緩刑之宣告，誠屬妥適。綜上所述，本件上訴並無理由，應予駁回。
三、上訴人經本院合法傳喚，無正當理由不到庭，爰不待其陳述，逕行判決。
據上論斷，應依刑事訴訟法第四百五十五條之一第一項、第三項、第三百七十一條、
第三百七十三條、第三百六十八條，判決如主文。
本案經檢察官乙○○到庭執行職務。
中      華      民      國      九十四     年      四    月     十二    日
                                    臺灣臺中地方法院刑事第二庭
                                        審判長法  官  蔡  名  曜
                                              法  官  郭  書  豪
                                              法  官  林  慧  英
右正本證明與原本無異。
本件不得上訴。
                                              書記官
中      華      民      國      九十四     年      四    月     十二    日
附錄本案論罪科刑法條全文
不得上訴。
